【裁判字號】    94,交易,584
【裁判日期】    950125
【裁判案由】    公共危險
【裁判全文】
臺灣臺中地方法院刑事判決  94年度交易字第584號
公  訴  人  臺灣臺中地方法院檢察署檢察官
被      告  乙○○
上列被告因公共危險案件，經檢察官聲請以簡易判決處刑（九十
四年度偵字第一六四七五號），本院臺中簡易庭認不宜以簡易判
決處刑（九十四年度中交簡字第二一二四號）移送前來，判決如
下：
    主    文
乙○○服用酒類，不能安全駕駛動力交通工具而駕駛，處拘役伍
拾日，如易科罰金，以佰元折算壹日。
    犯罪事實
一、乙○○於民國九十四年十月五日下午七、八時許，在臺中市
    水湳市場附近與友人飲用酒類後，其酒精濃度已達每公升零
    點六五八四毫克，明知其平衡感、言詞能力、定向力及感覺
    能力均已有所障礙，而已達於無法安全駕駛動力交通工具之
    程度，竟仍於同日下午八時許，駕駛車牌號碼Ａ九－七四二
    一號自小客車，由水湳市場往臺中縣烏日鄉○○街方向行駛
    ，於同日下午八時二十分許，行經臺中市○○○路與萬和路
    口時，因不勝酒力致操控能力降低，不慎與甲○○所騎乘之
    車牌號碼ＪＣＵ－六六七號重型機車發生碰撞，為警據報查
    獲，並於同日下午十一時二十六分測得其呼氣式酒精濃度達
    每公升零點四七毫克，推算駕車時之呼氣酒精濃度為每公升
    零點六五八四毫克。
二、案經臺中市警察局第四分局報告臺灣臺中地方法院檢察署檢
    察官偵查後聲請以簡易判決處刑。
    理    由
一、訊據被告乙○○固坦承酒後駕車之事實，然矢口否認有何公
    共危險之犯行，辯稱：酒精濃度是伊到警局主動說伊有喝酒
    才作酒測，伊駕車時都很清醒，車禍後伊還打電話、將傷者
    送醫，然後伊就到警局，之後還到醫院向傷者家屬說明，然
    後再回警局酒測，伊認為檢察官起訴酒醉駕車的證據不足，
    如果伊真的酒醉，早就發生車禍了。伊認為伊有喝酒，但是
    伊沒有酒醉駕車，在十一點時，伊的酒測值只有零點四七，
    伊在警局裡也沒有語無倫次，或是不能作筆錄的情形，所以
    沒有酒醉，當時意識清楚，伊只是酒後駕車，沒有酒醉駕車
    云云。然查，被告經員警測試其呼氣酒精濃度，測得其呼氣
    式酒精濃度達每公升零點四七毫克等情，有酒精測定記錄表
    附卷可稽，依此推算於測試前行車當時血液中所含酒精濃度
    應更高於此數值。按道路交通安全規則第一百十四條第二款
    規定，汽車駕駛人飲酒後其吐氣所含酒精成份超過每公升零
    點二五毫克以上者，即不得駕駛車輛，是員警據此開具舉發
    違反道路交通管理事件通知單附卷可佐。另按體內酒精含量
    由開始飲酒時的０％，依飲酒量漸漸累積增加，在完成飲酒
    時體內酒精含量達到最高，隨後依代謝率逐漸代謝，至於體
    內酒精含量倒推計算代謝率，依交通部運輸研究所於七十七
    年八月間針對國人進行實驗研究指出為每小時每公升零點零
    六二八毫克（引自陳高村著吐氣中酒精含量倒推計算過程一
    文）。查被告於九十四年十月五日下午八時許駕車，下午八
    時二十分許肇事，而員警係於同日下午十一時二十分許始對
    被告進行呼氣式酒精度測試，自被告駕車至進行酒精測試已
    有三小時餘，被告於檢測時酒精濃度測定值為每公升零點四
    七毫克，依前揭國人體內酒精含量之代謝率計算，被告於駕
    車伊始體內所含酒精濃度應已達每公升零點六五八四毫克（
    計算式為０．４７ｍｇ／Ｌ﹢０．０６２８ｍｇ／Ｌ×３ｈ
    ｒ＝０．６５８４ｍｇ／Ｌ）。且按刑法第一百八十五條之
    三係屬抽象危險犯，其立法目的在嚇阻酒後駕車，危害公眾
    安全及防止交通事故之發生，條文中所稱「不能安全駕駛動
    力交通工具」係屬不確定之法律概念，除衡之行為人駕車時
    飲用酒類之程度及血液中酒精含量之多寡外，並應參以行為
    人當時之精神狀態、駕駛車輛之情形及對於交通號誌或指揮
    之遵守能力，以資相佐，雖非徒以飲酒數量作為取決是否成
    罪之唯一標準，惟參考德國、美國之認定標準，若駕駛人於
    呼氣中酒精濃度已達每公升零點五五毫克，依據科學數據統
    計結果，其肇事率為一般正常人之十倍，可認為已達不能安
    全駕駛之標準無疑，法務部八十八年五月十八日法八八檢字
    第○○一六六九號函即同此意旨，揆之前揭說明，本件被告
    經測試吐氣中所含酒精含量，為每公升零點四七毫克，依上
    開計算式推算駕車當時之呼氣酒精濃度已達每公升零點六五
    八四毫克，輔以被告係因酒醉致操控能力降低，不慎肇事成
    傷，有道路交通事故現場圖、道路交通事故調查報告表、刑
    法第一百八十五條之三案件測試觀察記錄表各一紙及照片四
    張附卷可稽，足徵被告於測試前駕駛汽車當時之注意能力已
    因飲酒較平日狀況為低，而陷於無法安全駕駛動力交通工具
    之程度，被告所辯顯係卸責之詞，尚無可採。本件事證明確
    ，被告公共危險之犯行，應堪認定。
二、按酒後駕車，對駕駛人本身及不特定人之生命、財產安全均
    有高度之危險性，飲酒後不應駕車之觀念，已廣為宣導週知
    社會大眾多年，被告應知之甚明，卻無視此危險行車上路，
    核被告乙○○所為，係犯刑法第一百八十五條之三之酒後不
    能安全駕駛動力交通工具而駕駛之公共危險罪。爰審酌被告
    酒醉後已不能安全駕駛，仍不顧公眾之安危，貿然駕車致肇
    車禍，應予非難；兼衡及被告素行，犯後未能坦承犯行等一
    切情狀，量處如主文所示之刑，並諭知易科罰金之折算標準
    。
據上論斷，應依刑事訴訟法第四百五十二條、第二百九十九條第
一項前段，刑法第一百八十五條之三、刑法第四十一條第一項前
段，罰金罰鍰提高標準條例第二條，判決如主文。
本案經檢察官李斌到庭執行職務。
中    華    民    國    95    年    1     月    25    日
                  交通法庭  審判長法  官  許金樹
                                  法  官  郭德進
                                  法  官  張清洲
以上正本證明與原本無異。
如不服本判決，應於送達後十日內向本院提出上訴狀（須附繕本
），上訴於臺灣高等法院臺中分院。
                                  書記官  沈筱玲
中    華    民    國    95    年    1     月    25    日
附錄論罪科刑法條
刑法第一百八十五條之三
服用毒品、麻醉藥品、酒類或其他相類之物，不能安全駕駛動力
交通工具而駕駛者，處一年以下有期徒刑、拘役或三萬元以下罰
金。


司法院資訊處製作；財團法人民間司法改革基金會備份。
